【裁判字號】    89,易,174
【裁判日期】    890612
【裁判案由】    毒品危害防制條例
【裁判全文】
臺灣宜蘭地方法院刑事判決                          八十九年度易字第一七四號
    公  訴  人  臺灣宜蘭地方法院檢察署檢察官
    被      告  甲○○
右列被告因違反毒品危害防制條例案件，經檢察官提起公訴（八十九年度毒偵字第三
三、一五七、三六三號）及移送併辦（八十九年度毒偵字第五九四、六三五號），本
院判決如左：
    主  文
甲○○連續施用第二級毒品，累犯，處有期徒刑捌月。
扣案之安非他命零點參公克、安非他命殘渣袋貳個、吸食器貳組及玻璃吸管肆支均沒
收銷燬之。
    事  實
一、甲○○曾於民國八十三年間因違反肅清煙毒條例案件，經本院判處有期徒刑三年
    九月，於八十五年二月三日假釋，刑期至八十七年九月二十四日屆滿，以已執行
    論。又因施用毒品案件，經本院裁定送觀察、勒戒後，認無繼續施用毒品之傾向
    ，由台灣宜蘭地方法院檢察署檢察官於八十八年十月二十八日以八十八年度毒偵
    字第二六四號、毒偵緝字第四一號為不起訴處分確定。猶不知悔改，又於五年內
    基於概括之犯意，自八十八年十一月初起至八十九年三月一日晚上八時許止，連
    續在宜蘭縣冬山鄉○○路○段安居巷十五號住處，施用第二級毒品安非命多次，
    嗣為警分別於八十八年十二月十三日、八十九年一月十五日及同年月十八日在其
    前開住處查獲，並扣得甲○○所持有之第二級毒品安非他命零點三公克、安非他
    命殘渣袋二個，及專供其施用毒品之器具吸食器二組、玻璃吸管四支等物，復於
    八十九年三月二日三時四十分許及同日十時十五分許，在宜蘭縣警察局羅東分局
    刑事組辦公室，為警採尿後查獲，經本院以八十九年度毒聲字第二九號裁定送觀
    察、勒戒後，認有繼續施用毒品之傾向。
二、案經宜蘭縣警察局羅東分局報由台灣宜蘭地方法院檢察署檢察官偵查起訴。
    理  由
一、右揭犯罪事實，業據被告於本院審理時坦承不諱，其為警於八十八年十二月十三
    日、八十九年一月十五日、八十九年一月十八日、八十九年三月二日三時四十分
    許及同日十時十五分許查獲後所採之尿液，經送宜蘭縣衛生局及慈濟醫學院濫用
    藥物檢驗中心檢驗，檢驗結果安非他命均呈陽性反應，此有宜蘭縣衛生局出具之
    尿液檢驗單四紙（八八宜衛六字第一八二二五號、八九宜衛六字第一一０七號、
    八九宜衛六字第一二五三號、八九宜衛六字第三一四四號）及慈濟醫學院濫用藥
    物檢驗中心檢驗總表乙份在卷可稽，並有被告尿液編號對照表及檢體採集送驗紀
    錄表附卷可參，復有扣案之安非他命零點三公克、安非他命殘渣袋二個、吸食器
    二組及玻璃吸管四支（八十八年度保管字第一五一一號、八十九年度保管字第九
    四號、八十九年度保管字第二五一號）可為佐證。又被告前因施用毒品案件，經
    本院裁定送觀察、勒戒後，認無繼續施用毒品之傾向，由台灣宜蘭地方法院檢察
    署檢察官於八十八年十月二十八日以八十八年度毒偵字第二六四號、毒偵緝字第
    四一號為不起訴處分確定，有該不起訴處分書及臺灣高等法院檢察署刑案紀錄簡
    覆表在卷足憑。其於五年內再犯毒品危害防制條例第十條第二項之罪，經本院裁
    定送觀察勒戒後，認有繼續施用毒品傾向，有本院八十九年度毒聲字第二九號裁
    定、臺灣宜蘭地方法院檢察署檢察官觀察勒戒處分執行指揮書及宜蘭看守所附設
    勒戒處所八十九年三月二十一日八九宜所附勒德總字第一七五號函送之有無繼續
    施用傾向證明書一份附卷可參，其罪證明確，應予依法論科。
二、核被告所為，係犯毒品危害防制條例第十條第二項及同法第十一條第三項之罪。
    其持有第二級毒品安非他命之低度行為，為施用之高度行為所吸收，不另論罪。
    其施用毒品安非他命之行為，時間緊接、方法相同、觸犯構成要件相同之罪名，
    顯係基於概括犯意為之，應依連續犯規定論以一罪，並加重其刑。又被告所犯二
    罪間，有方法結果之牽連犯關係，依刑法第五十五條之規定，應從一重之施用第
    二級毒品罪處斷。公訴人雖僅就被告於八十八年十二月十三日前四日某時許、八
    十九年一月十五日及同年一月十八日，連續施用毒品安非他命之犯行提起公訴，
    然檢察官就犯罪事實一部起訴者，其效力及於全部，本件被告自八十八年十一月
    初起至八十九年三月一日晚上八時許，施用第二級毒品安非他命之犯罪事實，雖
    有部分未經起訴，惟與業經起訴之犯行部分，有連續犯之關係已見前述，屬於裁
    判上一罪之關係，本院依法應併予審判，附此敘明。查被告前於民國八十三年間
    因違反肅清煙毒條例案件，經本院判處有期徒刑三年九月，於八十五年二月三日
    假釋，刑期至八十七年九月二十四日屆滿，以已執行論，此有臺灣高等法院檢察
    署刑案紀錄簡覆表乙份在卷足憑，其受有期徒刑之執行完畢，五年以內再犯有期
    徒刑以上之罪，為累犯，依法加重其刑。爰審酌被告自八十二年以來，屢次因施
    用毒品經判處有期徒刑後，仍一再施用毒品安非他命，此有前述臺灣高等法院檢
    察署刑案紀錄表可供參照，施用毒品嗣候改依新制定之毒品危害防制條例審理，
    予其戒絕之機會，前經檢察官為不起訴處分後，仍不知悔改，顯見其涉毒已深，
    難以戒除其毒癮，應予較長期之徒刑，以隔除與毒品接觸之機會，俾利戒除毒癮
    ，及施用毒品係屬殘害身心之行為、其犯罪後態度等一切情狀，量處如主文所示
    之刑。扣案之安非他命零點三公克、安非他命殘渣袋二個、吸食器二組及玻璃吸
    管四支，分屬第二級毒品及專供被告施用毒品之器具，業據被告供述在卷，其尿
    液送驗後安非他命呈陽性反應，復有前述宜蘭縣衛生局出具之尿液檢驗單可資參
    照，不問屬於犯人與否，依毒品危害防制條例第十八條第一項前段之規定，應併
    予宣告沒收並銷燬之。
據上論斷，應依刑事訴訟法第二百九十九條第一項前段，毒品危害防制條例第十條第
二項、第十一條第三項、第十八條第一項前段，刑法第十一條前段、第五十六條、第
五十五條、第四十七條，判決如主文。
本案經檢察官吳慧蘭到庭執行職務
中      華      民      國    八十九    年      六      月      十二    日
                                     臺灣宜蘭地方法院刑事第二庭
                                         審判長    法  官
                                                   法  官
                                                   法  官
如不服          本判決，應於送達後十日內，向本院提出上訴狀。


司法院資訊處製作；財團法人民間司法改革基金會備份。
